臺灣臺南地方法院民事裁定
110年度簡上字第65號
抗  告  人
即  上訴人  楊媛婷
相  對  人
即被上訴人  王寶全
            林秀妹
上列當事人間請求侵權行為損害賠償事件，抗告人對於本院民國
111年5月12日所為110年度簡上字第65號裁定，提起抗告，本院
裁定如下：
    主  文
原裁定撤銷。
抗告人即上訴人應於本裁定正本送達七日內補正訴訟代理人（提
出委任律師或具律師資格之關係人為訴訟代理人之委任狀）並提
出上訴理由狀（須敘明原判決適用法規顯有錯誤之理由）。
抗告費用由相對人連帶負擔。
    理  由
一、抗告意旨略以：抗告人不服本院110年度簡上字第65號民事
    判決而於法定期間內提起上訴，未同時委任律師為其訴訟代
    理人，不具表明原判決適用法規顯有錯誤之能力，依據最高
    法院110年度台簡抗字第97號民事裁定，應先定期命其補正
    訴訟代理人，不得因其未提出上訴理由而逕行駁回，爰提起
    本件抗告，請求廢棄本院於民國111年5月12日所為110年度
    簡上字第65號民事裁定。
二、原法院認抗告為有理由者，應撤銷或變更原裁定，民事訴訟
    法第490條第1項定有明文。對於簡易訴訟程序之第二審裁判
    ，其上訴利益逾第466條所定額數者，當事人僅得以其適用
    法規顯有錯誤為理由，逕向最高法院提起上訴或抗告；前項
    上訴及抗告，除別有規定外，仍適用第三編第二章第三審程
    序、第四編抗告程序之規定；依第436條之2第1項提起上訴
    或抗告，應同時表明上訴或抗告理由；其於裁判宣示後送達
    前提起上訴或抗告者，應於裁判送達後10日內補具之；未依
    前項規定表明上訴或抗告理由者，毋庸命其補正，由原法院
    裁定駁回之，民事訴訟法第436條之2及第436條之4固有明定
    。然第三審上訴係採律師強制代理制度，除有民事訴訟法第
    466條之1第1項但書及第2項之情形外，對於第二審判決上訴
    ，上訴人應委任律師為訴訟代理人，如未委任律師為訴訟代
    理人，第二審法院應定期先命補正；於上訴人自行委任或經
    法院為其選任律師為訴訟代理人之前，上訴人尚不具表明上
    訴理由之能力，自不得以其未於同法第471條第1項所定期間
    內提出上訴理由書，即認其上訴為不合法，以裁定予以駁回
    ；對於簡易訴訟程序之第二審判決，其上訴利益逾民事訴訟
    法第466條所定額數，當事人以其適用法規顯有錯誤為理由
    ，逕向最高法院提起上訴時，除別有規定外，仍適用該法第
    三編第二章第三審程序之規定，為同法第436條之2所明定；
    關於簡易訴訟程序之第二審判決，當事人於法定期間內提起
    第三審上訴，未於上訴狀記載上訴理由，亦未委任律師為訴
    訟代理人，同應先定期補正訴訟代理人（參照最高法院110
    年度台簡抗字第97號民事裁定）。又上訴人未依民事訴訟法
    第466條之1第1項規定委任代理人，第二審法院應定期先命
    補正，逾期未補正且未依同法第466條之2為聲請者，第二審
    法院應以上訴不合法裁定駁回之，為同法第466條之1第4項
    所明定，且依同法第436條之2第2項為簡易訴訟程序第二審
    裁判之上訴所準用。
三、上訴人雖因未具狀表明上訴理由，經本院於111年5月12日以
    110年度簡上字第65號裁定駁回上訴，惟上訴人亦未委任律
    師為訴訟代理人，依前揭最高法院見解，應先定期命其補正
    訴訟代理人，始能認其上訴為不合法而以裁定駁回，故抗告
    人提起本件抗告為有理由，爰由本院撤銷原裁定，並定期命
    抗告人補正訴訟代理人及上訴理由，上訴人如逾期不補正，
    則裁定駁回其上訴。
四、依民事訴訟法第490條第1項、第95條、第78條、第85條第2
    項，裁定如主文。
中　　華　　民　　國　　111 　年　　7 　　月　　1 　　日
                  民事第一庭審判長法  官  劉秀君
　　　　　　　　　
　　　　　　　　　                法  官  施志遠
　　　　　　　　　
　　　　　　　　　                法  官  陳谷鴻
以上正本證明與原本無異。   
如對本裁定抗告須於裁定送達後10日內向本院提出抗告狀，並應
繳納抗告費新臺幣1,000元。
中　　華　　民　　國　　111 　年　　7 　　月　　4 　　日
                                  書記官  呂伊謦